臺灣新北地方法院民事判決
111年度訴字第2231號
原      告  良京實業股份有限公司

法定代理人  平川秀一郎

被      告  陳秋桂    

上列當事人間請求清償債務事件，經本院於民國111年10月18日
言詞辯論終結，判決如下：
    主  文
一、被告應給付原告新臺幣65萬9,295元，及自民國98年12月14
    日起至清償日止，按週年利率百分之十二點一一四計算之利
    息，暨自民國98年12月14日起至清償日止，按上開利率百分
    之二十計算之違約金。
二、訴訟費用由被告負擔。
    事實及理由
一、原告主張：緣被告前向慶豐商業銀行股份有限公司（下稱慶
    豐商銀）申請個人信用資款，借款額度為新臺幣（下同）72
    萬元整（下爭系爭債權），利率以前三個月按3%固定計息，
    期滿後按放款基準利率加計年息7.75%計付利息，即12.144%
    (計算式:4.364%+7.75%=12.114%)，未按期攤還本息時，逾
    期未超過六個月内者，按上開利率20%，超過六個月者，就
    超過部分，按上開利率20%計算之違約金，如有任何一期未
    如期清償時，自視為全部到期。詎被告自民國94年12月6日
    起即未履行繳款義務，尚積欠本金65萬9,295元及利息、違
    約金拒不清償，依借款約定事項第6條、第9條規定，視為債
    務全部到期，被告自應給付前開請求之借款本息及違約金。
    系爭債權經慶豐商銀讓與債權予慶銀資產管理股份有限公司
    ，嗣再經慶銀資產管理股份有限公司讓與系爭債權予原告並
    通知被告後，幾經催討，被告於100年6月14日起至104年10
    月29日止，共計清償37萬9,926元，經抵沖自94年12月7日起
    至98年12月13日止之利息32萬1,000元元及違約金5萬8,905
    元後，被告尚積欠原告本金65萬9,295元及利息、違約金未
    清償。聲明：如主文所示。
二、被告則以：伊前已清償37萬9,926元，希望原告可以降低利
    息。答辯聲明：原告之訴駁回。
三、經查，原告主張上開之事實，業據其提出貸款契約、慶豐商
    銀交易明細查詢、債權讓與證明書、被告自100年6月14日起
    至104年10月29日止之清償明細等件影本為證（見本院111年
    度斯促字第10030號卷第7-9頁、第13-15頁；本院卷第37-39
    頁），核與原告所述相符，且為被告所不否認，僅辯稱希望
    原告能降低利息等語，為被告借款之初業已約明貸款利率，
    有貸款契約可證，是被告此節所辯，當無可採。原告主張之
    事實，自堪信為真正。
四、按稱消費借貸者，謂當事人一方移轉金錢或其他代替物之所
    有權於他方，而約定他方以種類、品質、數量相同之物返還
    之契約；借用人應於約定期限內，返還與借用物種類、品質
    、數量相同之物，民法第474 條第1 項、第478 條定有明文
    。本件被告前向慶豐商銀申請信用貸款後未按時清償，系爭
    債權業經轉讓予原告，被告尚積欠本金65萬9,295元及利息
    、違約金未為清償等情已如前述，是原告依消費借貸法律關
    係，請求被告給付如主文第1項所示之本金、利息及違約金
    ，洵屬有據，應予准許。
五、結論：本件原告之訴為有理由，依民事訴訟法第78條規定，
    判決如主文。
中　　華　　民　　國　　111 　年　　11　　月　　15　　日
                  民事第八庭    法　官　陳翠琪
以上正本係照原本作成
如對本判決上訴，須於判決送達後20日內向本院提出上訴狀。如
委任律師提起上訴者，應一併繳納上訴審裁判費。
中　　華　　民　　國　　111 　年　　11　　月　　15　　日
                                書記官　曾怡婷